ACORDAO-COMPLETO-2545268

ACÓRDÃO DE RELAÇÃO

ACÓRDÃO DE RELAÇÃO 4448/2022 ATA 28/2022 - SEGUNDA CÂMARA

Acórdão 4448/2022-TCU-Segunda Câmara
	Considerando que o presente processo trata de tomada de contas especial instaurada pela Superintendência Estadual da Funasa em desfavor de Eduardo Novaes Medrado Santos (gestão: 1995-1998) , como então secretário estadual de Saúde em Tocantins - TO, diante da não comprovação da boa e regular aplicação dos recursos públicos repassados pelo Convênio n.º 173/96 (SIAFI n.º 313421) firmado para "implementar as ações de combate e controle da doença de chagas no Estado" sob o valor original de R$ 1.320,000,00 a partir do aporte de R$ 1.200.000,00 em recursos federais e R$ 120.000,00 em recursos da contrapartida;
Considerando que a unidade técnica teria assinalado o falecimento de Eduardo Novaes Medrado Santos em 20/6/2016 (Peça 38) sem ter deixado, contudo, o eventual patrimônio a inventariar, tendo a esposa (Maria Esmeralda Marchesini Novaes Medrado) sido notificada, todavia, na fase interna da TCE, somente em 2020, para recolher o valor do cogitado débito sob a responsabilidade de Eduardo Novaes Medrado Santos (falecido - Peças 31-32) ;
	Considerando, contudo, que, diante do atual transcurso em mais de 21 anos desde as cogitadas falhas, a citação dos sucessores do responsável (falecido) resultaria em efetivo prejuízo ao pleno exercício do contraditório e da ampla defesa, tendo a Secex-TCE proposto, desse modo, o arquivamento do presente processo, sem o julgamento de mérito, e o MPTCU anuído a essa proposta (Peça 54) ;
Considerando, então, que o TCU pode incorporar o parecer da unidade técnica a estas razões de decidir, promovendo o arquivamento do presente feito, sem o julgamento de mérito, por ausência dos pressupostos para a constituição e desenvolvimento regular do processo;
Os Ministros do Tribunal de Contas da União, reunidos em Sessão de 2ª Câmara, ACORDAM, por unanimidade, com fundamento no art. 93, da Lei nº 8.443, de 1992, e nos arts. 169, inciso VI, e 213, do Regimento Interno do TCU, aprovado pela Resolução nº 246, de 2011, em arquivar a presente tomada de contas especial, sem o julgamento de mérito, por ausência dos pressupostos para a constituição e desenvolvimento regular do presente processo, diante dos elementos de convicção até aqui obtidos pelo TCU, prolatando as providências abaixo fixadas pelo item 1.7 deste Acórdão:
1. Processo TC-Processo 013.813/2021-8 (TOMADA DE CONTAS ESPECIAL) 
	1.1. Responsável: Eduardo Novaes Medrado Santos (falecido - CPF XXX.953.205-XX) .
	1.2. Entidade: Superintendência Estadual da Funasa no Tocantins.
	1.3. Relator: Ministro-Substituto André Luís de Carvalho.
	1.4. Representante do Ministério Público: Subprocurador-Geral Lucas Rocha Furtado.
	1.5. Unidade Técnica: Secretaria de Controle Externo de Tomada de Contas Especial (Secex-TCE) .
	1.6. Representação legal: não há.
	1.7. Providências:
	1.7.1.  enviar a cópia do presente Acórdão, com a cópia do parecer da unidade técnica, a Maria Esmeralda Marchesini Novaes Medrado, para ciência; e
	1.7.2. promover o arquivamento do presente processo.

Segunda Câmara

Eduardo Novaes Medrado Santos (falecido - CPF XXX.953.205-XX).

ANDRÉ DE CARVALHO

não há.

TOMADA DE CONTAS ESPECIAL (TCE)

Secretaria de Controle Externo de Tomada de Contas Especial (Secex-TCE).